臺灣板橋地方法院刑事判決　　　　　　　95年度訴字第1548號
公　訴　人　臺灣板橋地方法院檢察署檢察官
被　　　告　乙○○
　　　　　　丁○○
　　　　　　　　　　（另案於臺灣臺北看守所羈押）
前二人共同
指定辯護人　邵良正律師
被　　　告　丙○○
指定辯護人　梁裕勝律師
上列被告等因違反毒品危害防制條例案件，經檢察官提起公訴（
九十四年度核退偵字第一二一六號、九十四年度偵字第二０五九
０），本院判決如下：
    主  文
乙○○共同連續販賣第一級毒品，累犯，處有期徒刑拾貳年。如
附表二所示之毒品沒收銷燬之；如附表三所示之物均沒收，其中
附表三編號四之販賣毒品所得，如全部或一部不能沒收時，以其
財產抵償之。
丁○○、丙○○無罪。
    事  實
一、乙○○前於民國九十二年間因施用毒品案件，經臺灣臺北地
    方法院以九十二年度訴緝字第一二二號判處有期徒刑七月、
    五月，應執行有期徒刑十月確定，嗣於九十三年十二月三日
    縮刑期滿執行完畢，猶不知悔改。乙○○與劉大虎（嗣於民
    國九十五年三月十七日死亡，業經檢察官另為不起訴處分）
    係夫妻關係，其二人均明知海洛因、安非他命分別為毒品危
    害防制條例第二條第二項第一款、第二款所定之第一級毒品
    、第二級毒品，均不得非法販賣，竟共同基於販賣第一級毒
    品海洛因、第二級毒品安非他命之概括犯意聯絡，自九十四
    年五月二十四日（即劉大虎出監日）後某日起至同年八月十
    二日止，由劉大虎負責提供毒品海洛因、安非他命，並於他
    人欲購買海洛因、安非他命而以電話詢問價錢時，由劉大虎
    或乙○○接聽劉大虎之0000000000行動電話與買
    家洽談海洛因、安非他命之買賣交易事宜後，由劉大虎或乙○○自行交付毒品予買家並收取對價，如有買家未能當場付
    款時，乙○○並受劉大虎指示將買家積欠價金之情形記入帳
    冊內，他日再行催討欠款，而以此方式連續販賣海洛因或安
    非他命予綽號「小豹」之戊○○、綽號「小惠」之甲○○、
    使用0000000000號行動電話之真實姓名年籍不詳
    之成年男子及綽號「肉圓」之成年人牟利（販賣之時間、地
    點、數量，均詳如附表一所示）。嗣於九十四年九月十三日
    下午一時二十五分許，劉大虎在臺北縣中和市○○路二三六
    巷二十弄七號前為警盤查，其逃至臺北縣中和巿復興路三十
    三號前始為警制伏查獲，並在劉大虎之隨身背包內扣得第二
    級毒品安非他命三包（毛重十六點五五公克，淨重十五點０
    五公克）；又警方於同日下午三時許持本院法官核發之搜索
    票，帶同劉大虎及事後趕至上開查獲現場之乙○○、丁○○
    、丙○○等人，前往劉大虎與乙○○位於臺北縣中和巿南山
    路二三六巷二十弄十二號二樓住處搜索，並扣得第一級毒品
    海洛因八包（合計毛重三十三點九五公克，淨重三十點九五
    公克，經取樣部分檢驗用罄，驗餘合計淨重二十九點八七公
    克，空包裝袋重合計三點七五公克）、安非他命三包（毛重
    十四點一五公克，淨重十二點五五公克；此三包安非他命與
    前述扣案三包安非他命，合計毛重三十三點六０三公克，經
    取樣部分檢驗用罄，驗餘合計毛重三十三點四八九公克）、
    紀錄買家積欠價金之帳冊四本、電子磅秤一台、磅秤一台、
    搗藥器一組、研磨機一台、壓模一組、分裝袋一批、封口機
    一台、塑膠鎚一支、塑膠鏟管五支、藥勺二支、毛刷一支、
    劉大虎聯絡所用之0000000000號行動電話一支、
    乙○○聯絡所用之0000000000號行動電話一支、
    丁○○之0000000000號行動電話一支、丙○○之
    0000000000號行動電話一支、吸食器三組，及改
    造手槍二支、改造子彈一顆等物（乙○○等四人所涉違反槍
    炮彈藥刀械管制條例案件部分均經檢察官另為不起訴處分）
    。
二、案經臺北巿政府警察局移送臺灣板橋地方法院檢察署檢察官
    偵查起訴。
    理  由
壹、證據能力部分：
    按被告以外之人於偵查中向檢察官所為之陳述，除顯有不可
    信之情況者外，得為證據；被告以外之人於審判中有死亡之
    情形，其於司法警察官或司法警察調查中所為之陳述，經證
    明具有可信之特別情況，且為證明犯罪事實之存否所必要者
    ，得為證據。又被告以外之人於審判外之陳述，雖不符刑事
    訴訟法第一百五十九條之一至一百五十九條之四之規定，而
    經當事人於審判程序同意作為證據，法院審酌該言詞陳述或
    書面陳述作成時之情況，認為適當者，亦得為證據；當事人
    或辯護人於法院調查證據時，知有第一百五十九第一項不得
    為證據之情形，而未於言詞辯論終結前聲明異議者，視為有
    前項之同意，刑事訴訟法第一百五十九條之一第二項、第一
    百五十九條之三第一款、第一百五十九條之五分別定有明文
    。查證人即同案查獲被告劉大虎於警詢、偵查中之陳述、證
    人戊○○、甲○○於偵查中之陳述，固均係審判外之陳述，
    但均係就渠等本人親身經歷目擊之事實經過，分別於警詢、
    偵查中到庭而為陳述，其中證人劉大虎嗣於九十五年三月十
    七日死亡一節，此有臺灣板橋地方法院檢察署相驗屍體證明
    書一份在卷可稽，而劉大虎警詢之供述與被告乙○○、丁○○、丙○○等人供述之情節大致相符，具有可信之特別情況
    ，且為證明本案犯罪事實之存否所必要，另上開證人偵查中
    陳述並均依法具結，且本院於審理中依據檢察官之聲請傳訊
    證人戊○○、甲○○到庭進行交互詰問，而被告、辯護人及
    檢察官均就該證人於偵查中之證述事項詰問之，亦足認被告
    就證人戊○○、甲○○於偵查之證言，已行使反對詰問權，
    復查無顯有不可信之情況自得為證據；況辯護人於本院準備
    程序、審理中就是否同意上開證人警詢、偵查陳述採為證據
    一節，均陳述「沒有意見」，足認辯護人業已同意上開陳述
    具有證據能力，且被告、辯護人迄於本院言詞辯論程序終結
    前，就上開證人警詢、偵查陳述之證據能力均未聲明異議，
    本院審酌證人警詢、偵查陳述作成情況，核無違法取證及證
    明力明顯過低之瑕疵，亦認以之作為證據為適當，故依首開
    規定，證人劉大虎於警詢、偵查之陳述、證人戊○○、甲○○於偵查中陳述，均得為證據，合先敘明。
貳、被告乙○○部分：
一、認定犯罪事實所憑之證據及理由：
    訊據被告乙○○矢口否認有與同案查獲之被告劉大虎共同販
    賣毒品之犯行，辯稱：伊沒有幫劉大虎接聽買賣毒品的電話
    ，是因有時劉大虎在睡覺，對方說要找劉大虎，伊就幫劉大
    虎接電話，等劉大虎醒了後其會跟對方處理，但伊不清楚劉
    大虎事後處理內容；記帳部分，是因劉大虎說別人欠他錢，
    且劉大虎寫字很醜，所以要伊幫其寫上去帳冊；劉大虎平日
    沒有在工作，但有在賭博，所以別人有欠他錢云云。又辯護
    人為被告乙○○辯護稱：本件僅九十四年度偵字第二０五九
    ０號偵查卷第九、十、十一頁部分帳冊係被告乙○○所寫，
    其他帳冊資料都是劉大虎所寫，足見被告乙○○係偶爾受劉
    大虎指示而記載帳冊，被告乙○○對於帳冊內容並不清楚，
    且其與丈夫劉大虎同住一屋簷，為劉大虎接聽電話亦是合乎
    常理之行為，雖電話中有提及毒品之相關術語，仍不能因此
    推論被告乙○○有交付毒品與收取價金之行為，況公訴人亦
    未指出被告乙○○有販賣毒品行為或其與劉大虎間有販賣毒
    品之犯意聯絡及行為分擔之證據，是本件就客觀證據以觀，
    並不能證明被告乙○○有共同販賣毒品之犯行等語。經查：
（一）被告乙○○與劉大虎共同販賣毒品海洛因、安非他命之事
      實，業據綽號「小豹」之證人戊○○、綽號「小惠」之證
      人甲○○於偵查及本院審理中證述渠等分別於附表一所示
      時間向劉大虎購買海洛因、安非他命等情明確，且證人戊○○、甲○○、綽號「肉圓」之成年人及使用00000
      00000號行動電話之真實姓名不詳之成年人於九十四
      年七月二十七日起至同年八月十二日止，先後撥打劉大虎
      之0000000000行動電話與劉大虎聯繫購買毒品
      交易事宜等情，並有臺北市政府警察局刑事警察大隊偵五
      隊執行通訊監察案件譯文表一份在卷可稽，復有白色粉末
      八包（合計毛重三十三點九五公克，淨重三十點九五公克
      ）、結晶體六包（合計毛重三十三點六０三公克）、劉大
      虎指示乙○○紀錄欠款之帳冊四本、電子磅秤一台、磅秤
      一台、搗藥器一組、研磨機一台、壓模一組、分裝袋一批
      、封口機一台、塑膠鎚一支、塑膠鏟管五支、藥勺二支、
      毛刷一支、劉大虎所用之0000000000號、乙○○所用之0000000000號行動電話各一支等物扣
      案可資佐證。又上述扣案之白色粉末八包，經送法務部調
      查局鑑定，確為第一級毒品海洛因（經取樣部分檢驗用罄
      ，合計驗餘淨重二十九點八七公克）無誤，有該局九十四
      年十二月十二日調科壹字第０六００一０六八五號鑑定通
      知書一紙附卷可按；另扣案結晶體共六包，經送行政院衛
      生署管制藥品管理局鑑定，確為第二級毒品甲基安非他命
      （經取樣部分檢驗用罄，驗餘合計毛重三十三點四八九公
      克），亦有該局九十四年十一月十一日管檢字第０九四０
      ０一０八二二號檢驗成績書一紙可稽。
（二）被告乙○○如何與劉大虎共同販賣毒品海洛因、安非他命
      一節，業據被告乙○○於警詢時供承：劉大虎有時會叫伊
      拿毒品給友人等語，並於偵查中供承：朋友他們會先跟劉
      大虎說要軟的，還是硬的；朋友在「提」（指毒癮發作時
      ），劉大虎會拿藥（應係指毒品）給朋友等語，復於本院
      九十五年九月一日準備程序中供承：「（檢察官所陳述之
      起訴事實是否認罪？）有這一回事，但都是劉大虎叫我接
      聽買家就是買毒品海洛因、安非他命的人的電話，‧‧我
      老公有叫我寫欠他錢的人的綽號及錢而已，我們稱呼海洛
      因及安非他命都是稱男生、女生或硬的、軟的。警察在中
      和南山路扣案的帳冊都是我老公叫我寫的，那是買家欠他
      的錢，‧‧帳冊上記載「軟的、硬的」那一份都是我老公
      劉大虎寫的‧‧我是接到對方要拿毒品的電話，我就跟我
      老公說，但是內容我忘記了，我老公就去處理，我就沒有
      管他了，我覺得我這樣做有犯罪‧‧」等語。又劉大虎於
      九十四年九月十四日第二次警詢時亦供述：朋友毒癮發作
      時，伊有拿毒品給他人施用，有向他們收取購買毒品的價
      錢；伊在睡覺或在忙時，乙○○會幫伊接聽電話，伊有將
      購買之毒品轉讓給「小豹」、「子揚」、「小簡」、「肉
      圓」等人等語；復於同日偵查中供述：警方扣到的帳冊是
      伊老婆乙○○寫的，該帳冊內容是伊一些朋友想要跟伊買
      毒品，伊不想賣他們，就以伊跟別人買的價錢再賣給他們
      ，所以請乙○○將帳記起來；時間是這二、三個月的事情
      ，從九十四年六月開始到上禮拜九十四年九月七日止，伊
      都給他們安非他命，海洛因也有，給他們吸食的數量不一
      定，地點都在伊住處中和市○○路附近，有七、八個人跟
      伊拿過等語，核與被告乙○○上開供述情節大致相符。且
      觀之卷附臺北市政府警察局刑事警察大隊偵五隊執行通訊
      監察案件譯文表所示，真實姓名年籍不詳之男子於九十四
      年七月二十七日以0000000000行動電話撥打劉
      大虎之0000000000行動電話與被告乙○○、劉
      大虎聯繫購買毒品事宜時，該名男子與劉大虎、乙○○間
      之對話內容為：同日上午十二時十九分「Ａ（指該名男子
      ；下同）向Ｂ（指劉大虎）表示要硬的五張及軟的四分之
      一，是朋友要的，Ｂ稱好阿」、同日下午二時八分「Ａ向
      Ｂ（指乙○○）表示有跟大虎說過要拿軟的四分之一及硬
      的五千，Ａ詢問Ｂ是否可以過來，Ｂ向Ａ表示沒有車子沒
      有辦法過去Ａ向Ｂ表示等一下想辦法過去」、同日下午三
      時五分「Ａ：大虎嗎，Ｂ：我是他老婆，Ａ：我現在要過
      去了，Ｂ：好，Ａ：我差不多在五─六分就到，我要麻煩
      你一件事，Ｂ：講阿，Ａ：你那軟的我要拿四分之一，你
      幫我裝差不多一公克的量起來，Ｂ：好，Ａ：那空袋子多
      拿二─三個給我們，Ｂ：好，Ａ：我到了再打給你們，Ｂ
      ：好」、同日下午三時十九分「Ａ：我到了，Ｂ（指劉大
      虎）：我太太去了，Ａ：好，Ｂ：我跟你說這個女生跟上
      次不同批，你試試，Ａ，：好」等語（見九十四年度偵字
      第一五六九一號卷第二十五、二十六頁）；又被告乙○○
      於九十四年八月一日亦以0000000000號行動電
      話撥打劉大虎上開行動電話，其二人之通話內容：「Ａ（
      指乙○○）向Ｂ（指劉大虎）表示包一千五百元的軟的及
      五百硬的送給肉圓」等語（見上開偵查卷第三十一頁）；
      且被告乙○○於上開電話監聽期間亦有多次以毒品術語「
      軟的」（指海洛因）、「硬的」（指安非他命）與劉大虎
      聯絡毒品之相關事宜等情（見上開偵查卷第二十七頁至第
      三十頁、第三十八頁至第四十頁、第四十三頁、第四十八
      頁、第四十九頁），顯見被告乙○○確有參與販賣毒品之
      行為。再被告乙○○、劉大虎既均供承扣案帳冊是劉大虎
      叫乙○○記載他人積欠之款項等語，而觀之卷附上開扣案
      帳冊影本，亦明確記載「出硬」、「出軟」及積欠者之綽
      號、積欠之金額數字，且與上開通訊監察案件譯文內容大
      致相符，綜上足徵劉大虎販賣毒品時，被告乙○○確有負
      責接聽電話並與買家進行毒品買賣交易，且負責將他人向
      劉大虎購買毒品所積欠價金之情形記載於帳冊上，是被告
      乙○○就劉大虎販賣毒品海洛因、安非他命之犯行，顯有
      犯意聯絡及行為分擔。被告乙○○及辯護人空言辯稱：乙○○就劉大虎販賣毒品之情形並不清楚，其未與劉大虎共
      同販賣毒品云云，洵非足採。
（三）至被告乙○○另辯稱：伊知道劉大虎販賣毒品時並沒有從
      中獲利云云，而劉大虎於上開警詢、偵查中亦辯稱：伊是
      轉讓毒品給他們，並沒有賺他們錢云云。查劉大虎嗣雖於
      九十五年三月十七日死亡，致本案無法查知劉大虎當初販
      入海洛因、安非他命之價格，惟按販賣海洛因、安非他命
      係政府嚴予查緝之違法行為，且上述毒品均可任意分裝或
      增減其分量，而每次買賣之價量，亦隨時隨雙方關係之深
      淺、當時之資力、需求程度及對行情之認知等因素，機動
      的調整，因之販賣之利得，除經坦承犯行，或帳冊價量均
      記載明確外，委難察得實情，是縱未確切查得販賣賺取之
      實際差價，但除別有事證，足認係按同一價格轉讓，確未
      牟利之情形外，尚難執此認非法販賣之事證有所不足，致
      知過坦承者難辭重典，飾詞否認者反得逞僥倖，而失情理
      之平；且毒品海洛因、安非他命之價格不低，且取得不易
      ，凡為販賣之不法勾當者，苟無利可圖，應無甘冒被查緝
      法辦重刑之危險，平白無端義務為該買賣之工作，是其販
      入之價格必較售出之價格低廉，而有從中賺取買賣差價牟
      利之意圖及事實，應屬符合論理法則且不違背社會通常經
      驗之合理判斷。又劉大虎本無一技之長，其於查獲前並無
      任何工作，而其妻即被告乙○○於查獲前一、二個月亦無
      工作，且查獲時劉大虎之父親住院、母親生病，劉大虎尚
      需扶養子女等情，分據被告乙○○、共同被告丁○○、丙○○於偵查中供述在卷，顯見被告乙○○、劉大虎於查獲
      時並無固定收入，其二人之家庭費用開銷甚大，復參以被
      告乙○○、劉大虎與向其二人購買毒品之買家間，並非至
      親故交，卻仍多次向被告乙○○、劉大虎購買海洛因、安
      非他命，苟無利得，豈會甘冒重刑之風險，一再與前開友
      人相約交易毒品之理，況若係單純無償或原價轉讓毒品予
      他人，劉大虎何須大費周章要求乙○○在帳冊記載積欠款
      項明細，且警方亦在上開現場扣得大量毒品及磅秤、研磨
      、壓模、搗藥、分裝袋等販賣毒品之工具，俱徵劉大虎確
      有販賣第一級毒品海洛因、第二級毒品安非他命營利之意
      圖甚明。劉大虎與被告乙○○辯稱並無販賣毒品營利之意
      圖云云，顯係卸責之詞，不足採信。
（四）綜上所述，被告乙○○所辯其無販賣毒品犯行云云，並非
      足採，本案事證明確，被告乙○○犯行，堪以認定，應依
      法論科。
三、論罪科刑部分：
（一）按被告行為後，刑法於九十四年二月二日修正公布，並於
      九十五年七月一日施行。按行為後法律有變更者，適用行
      為時之法律，但行為後之法律有利於行為人者，適用最有
      利於行為人之法律，現行刑法第二條第一項訂有明文。此
      條規定乃與刑法第一條罪刑法定主義契合，而貫徹法律禁
      止溯及既往原則，係規範行為後法律變更所生新舊法律比
      較適用之準據法，是刑法第二條本身雖經修正，但刑法第
      二條既屬適用法律之準據法，本身尚無比較新舊法之問題
      ，應一律適用裁判時之現行刑法第二條規定以決定適用之
      刑罰法律，合先敘明。又以本次刑法修正之比較新舊法，
      應就罪刑有關之共犯、未遂犯、想像競合犯、牽連犯、連
      續犯、結合犯，以及累犯加重、自首減輕暨其他法定加減
      原因（如身分加減）與加減例等一切情形，綜其全部罪刑
      之結果而為比較，有最高法院九十五年五月二十三日九十
      五年度第八次刑庭會議決議可資參照。經查：
  １、刑法第二十八條共犯之規定，於修正施行前之規定為：「
      二人以上共同實施犯罪之行為者，皆為正犯」，修正施行
      後之規定則為：「二人以上共同實行犯罪之行為者，皆為
      正犯」，揆諸本條之修正理由係為釐清陰謀共同正犯、預
      備共同正犯是否合乎本條規定之正犯要件。而本案被告乙○○與共犯劉大虎共同販賣毒品之犯行，既屬實行犯罪行
      為之正犯，則適用修正施行前之刑法第二十八條規定論擬
      ，並無不利於被告。
  ２、刑法第五十六條連續犯之規定業經修正刪除，是於新法修
      正施行後，被告之數犯罪行為，即須分論併罰。此刪除雖
　    非犯罪構成要件之變更，但顯已影響行為人刑罰之法律效
　    果，自屬法律有變更，依新法第二條第一項規定，比較新
　    、舊法結果，仍應適用較有利於被告之行為時法律即舊法
　    論以連續犯。至刑法第五十五條想像競合犯部分，新法第
      五十五條但書係科刑之限制，為法理之明文化，非屬法律
      之變更，併予敘明。
  ３、又刑法四十七條有關累犯之規定，修正前規定「受有期徒
      刑之執行完畢，或受無期徒或有期徒刑一部之執行而赦免
      後，五年以內再犯有期徒刑以上之罪者，為累犯，加重本
      刑至二分之一。」，而修正後則規定「受執刑之執行完畢
      ，或一部之執行而赦免後，五年以內故意再犯有期徒刑以
      上之罪者，為累犯，加重本刑至二分之一。」經比較新舊
      法之結果，行為時之舊法對於被告並無不利。
　４、又刑法就無期徒刑減輕之規定，修正前刑法第六十五條第
      二項原規定：「無期徒刑減輕者，為七年以上有期徒刑。
      」，修正後則規定為：「無期徒刑減輕者，為二十年以下
      十五年以上有期徒刑。」經比較新舊法之結果，修正後之
      新規定對被告並未較為有利。
　５、綜合上述各條文修正前、後之比較，揆諸前揭最高法院決
  　　議及修正後刑法第二條第一項前段、後段規定之「從舊、
    　從輕」原則，自應適用被告行為時之法律，即修正前刑法
    　之相關規定，予以論處。
（二）核被告乙○○之所為，係犯毒品危害防制條例第四條第一
      項之販賣第一級毒品罪，及同條第二項之販賣第二級毒品
      罪。被告乙○○持有海洛因、安非他命之低度行為，分別
      為其販賣之高度行為所吸收，均不另論罪；又被告乙○○
      與劉大虎二人就上揭犯行間，有犯意之聯絡及行為之分擔
      ，皆為共同正犯。被告乙○○先後多次共同販賣海洛因、
      安非他命之行為，均時間緊接，所犯係構成要件相同之罪
      ，顯係基於概括犯意反覆為之，均為連續犯，應各依修正
      前刑法第五十六條規定論以一罪，除販賣第一級毒品罪之
      法定刑死刑、無期徒刑部分及販賣第二級毒品罪之法定刑
      無期徒刑部分，依法均不得加重外，上開販賣第一級毒品
      之罰金部分、第二級毒品罪之有期徒刑及罰金部分，並均
      加重其刑。又被告乙○○如附表一編號二所示犯行係將海
      洛因、安非他命一起販賣予真實姓名年不詳之成年男子，
      而同時販賣海洛因、安非他命等情，此觀之九十四年度偵
      字第一五六九一號卷第二十五、二十六頁之通訊監察譯文
      內容所示自明，是被告乙○○係以一販賣行為同時觸犯販
      賣第一級毒品罪、販賣第二級毒品罪，應構成想像競合犯
      。而被告乙○○先後多次販賣第一級毒品及販賣第二級毒
      品犯罪，應先各論以一連續販賣第一級毒品罪及一連續販
      賣第二級毒品罪，已如前述，再依刑法第五十五條想像競
      合犯之關係，從一重論以連續販賣第一級毒品罪。公訴意
      旨認被告乙○○所犯販賣第一級毒品、第二級毒品罪，應
      分論併罰，容有未洽。又被告乙○○販賣海洛因、安非他
      命予使用0000000000行動電話之真實姓名年籍
      不詳之成年男子，及販賣安非他命予證人甲○○之犯行，
　　　雖未據檢察官提起公訴，惟被告乙○○此部分販賣海洛因
  　　、安非他命之犯罪事實，與前揭論罪科刑部分，有連續犯
    　之裁判上一罪關係，已如前述，本院自得併予審理。另被
      告前有如事實欄所載之犯罪執行完畢紀錄，此有臺灣高等
      法院被告前案紀錄表一份附卷可稽，被告於有期徒刑執行
      完畢後五年以內故意再犯本件有期徒刑以上之罪，構成累
      犯，應依修正前之刑法第四十七條之規定，就被告乙○○
      所犯販賣第一級毒品罪，論以累犯，除販賣第一級毒品罪
      之法定刑死刑、無期徒刑部分依法不得加重外，該罪法定
      刑罰金部分應依法遞加重其刑。再按販賣第一級海洛因罪
      之法定刑為死刑、無期徒刑，係立法者為維護國民身心健
      康，進而維持社會秩序，俾免國家安全之陷於危殆，為拔
      其貽害之本，希望達成杜絕流入之途，著重煙毒來源之截
      堵，以求禍害之根絕而定；而製造、運輸、販賣行為乃煙
      毒禍害之源，其源不斷，則流毒所及，非僅多數人之生命
      、身體受其侵害，並社會、國家之法益亦不能免，為害之
      鉅，當非個人一己之生命、身體法益所可比擬，對於此等
      行為之以特別立法嚴厲規範，固符合比例原則，然就個案
      刑度之決定，仍應就具體情狀衡量，而本案被告乙○○本
      身尚非長期販賣大量毒品之大盤商，其雖與共犯劉大虎共
      同販賣毒品海洛因而罹重典，然其非本件販毒之主要正犯
      ，且販賣之毒品均係共犯劉大虎所提供，是其犯罪情節尚
      非重大，顯非持有大量毒品，供販賣予不特定族群之上游
      毒梟，其犯罪對社會危害程度尚非重大，雖科以法定最低
      刑度，猶嫌過重，其情狀顯堪憫恕，爰依刑法第五十九條
      規定酌量減輕其刑（按九十五年七月一日施行之刑法第五
      十九條規定，為法院就刑之酌減審認標準見解之明文化，
      非屬法律變更，此有最高法院九十五年第八次刑事庭會議
      決議可資參照），其罰金刑部分並先加後減之。爰審酌被
      告乙○○之犯罪動機、目的、手段，及其與劉大虎共同販
      賣毒品供他人施用，戕害他人之身體健康，對社會善良風
      俗及安寧秩序造成之損害，及其參與販賣毒品之情節，暨
      犯後否認犯行之態度等一切情狀，量處如主文所示之刑。
四、沒收部分：
（一）扣案之海洛因八包內之海洛因（驗餘合計淨重二十九點八
      七公克）、甲基安非他命六包內之甲基安非他命（驗餘合
      計毛重三十三點四八九公克）【上開毒品名稱、數量詳附
      表二所示】，分別係查獲之第一級毒品、第二級毒品，俱
      如前述，應依毒品危害防制條例第十八條第一項前段規定
      ，宣告沒收銷燬之；另取樣之海洛因、甲基安非他命部分
      ，因檢驗用罄而滅失，爰不另為沒收銷燬之諭知。
（二）上開扣案毒品海洛因之外包裝塑膠袋八只（空包裝袋重合
      計三點七五公克）、甲基安非他命之外包裝塑膠袋六只（
      不含標籤紙三張）【上開包裝塑膠袋數量詳附表三編號一
      、二所示】，均非查獲之毒品，係共犯劉大虎所有供本案
      販賣第一級毒品、第二級毒品時所用（盛裝上開毒品）之
      物，應依毒品危害防制條例第十九條第一項規定宣告沒收
      之。又扣案之帳冊四本、電子磅秤一台、磅秤一台、分裝
      袋一批、封口機一台、塑膠鎚一支、塑膠鏟管五支、藥勺
      二支、毛刷一支、劉大虎所用之0000000000號
      、乙○○所用之0000000000號行動電話各一支
      等物【上開物件名稱、數量詳附表三編號三所示】，分別
      係共犯劉大虎、被告乙○○所有，分據其二人供述在卷，
      上開物件係其二人共同販賣毒品所用之物，應併依毒品危
      害防制條例第十九條第一項規定宣告沒收之。另共犯劉大
      虎販賣價錢新台幣（下同）四千五百元之海洛因予證人戊○○共約十次（附表一編號一），因證人戊○○購買毒品
      之價金均有交付共犯劉大虎等情，業據證人戊○○證述在
      卷，惟因無法認定此部分實際販售毒品之次數，基於被告
      有利之認定，其此部分犯罪所得即認定為四萬五千元（
      4500 ×10 ＝45000） ；又共犯劉大虎販賣價錢一萬餘元
      之安非他命予甲○○部分（附表一編號四），因證人甲○○購買毒品之價金有交付共犯劉大虎等情，亦據證人甲○○證述在卷，此亦無法認定其實際販售之價金，基於被告
      有利之認定，此部分犯罪所得認定為一萬元，是本件犯罪
      所得合計五萬五千元【詳附表三編號四所示】，應併依毒
      品危害防制條例第十九條第一項規定宣告沒收之，如全部
      或一部不能沒收時，以其財產抵償之。至如附表一編號二
      、三所示其餘販賣毒品部分，因劉大虎、被告乙○○有同
      意買家積欠價款之情，此部分復無證據證明共犯劉大虎或
      被告乙○○於約定價錢及交付毒品後確有自買家取得價金
      ，自不予宣告沒收。再扣案之搗藥器一組、研磨一台、壓
      模一組，雖係本件販賣毒品所用之物，但共犯劉大虎於偵
      查中否認係其所有之物，復無其他證據證明係被告乙○○
      或劉大虎所有之物，就犯罪所得部分自不予宣告沒收。至
      扣案之共同被告丁○○之0000000000號行動電
      話一支、丙○○之0000000000號行動電話一支
      、吸食器三組及改造手槍二支、改造子彈一顆，並非本件
      被告販賣毒品所用或所得之物，自不於本案宣告沒收或沒
      收銷燬，併予敘明。
五、不另為無罪諭知部分：
（一）公訴意旨另以：被告乙○○與劉大虎、共同被告丁○○、
      丙○○基於販賣第一級毒品海洛因、第二級毒品安非他命
      之概括犯意聯絡，自九十四年七、八月間起，在臺北縣中
      和市等地，透過0000000000、0000000
      000、0000000000、0000000000
      等行動電話作為聯絡販賣毒品之工具，連續與綽號「子揚
      」、「阿宏」、「小子」「小葉」、「阿潤」、「盛文」
      、「阿賓」、「小龍」、「家福」、「慶豐」、「小偉」
      、「阿昆」、「小包」、「阿源」等不詳姓名年籍之人，
      分別約定交易時間地點，被告乙○○與劉大虎、丁○○、
      丙○○等四人將海洛因、安非他命售予上開人等，被告乙○○負責接聽買家電話與買家聯繫，並交付毒品予買家及
      記帳，因認被告乙○○此部分亦涉犯毒品危害防制條例第
      四條第一項之販賣海洛因、同條第二項之販賣安非他命罪
      嫌等語。
（二）按犯罪事實應依證據認定之，無證據不得認定其犯罪事實
      ，刑事訴訟法第一百五十四條第二項定有明文。而認定不
      利於被告之事實，須依積極證據，茍積極證據不足為不利
      於被告事實之認定時，即應為有利於被告之認定，更不必
      有何有利之證據；且刑事訴訟法上所謂認定犯罪事實之積
      極證據，係指適合於被告犯罪事實之認定之積極證據而言
      ，雖不以直接證據為限，間接證據亦包括在內，然而無論
      直接或間接證據，其為訴訟上之證明，須於通常一般之人
      均不致有所懷疑，而得確信其為真實之程度者，始得據為
      有罪之認定，倘其證明尚未達到此一程度，而有合理之懷
      疑存在時，自不能以推測或擬制之方法，以為有罪裁判之
      基礎，最高法院四十年台上字第八六號、七六年台上字第
      四九八六號判例可資參照。
（三）公訴人認被告乙○○涉有此部分販賣海洛因、安非他命之
      犯行，無非以共犯劉大虎於警詢、偵查中之供述、通訊監
      察譯文、扣案之毒品海洛因、安非他命及帳冊、磅秤等工
    　具，為其主要論據。訊據被告乙○○堅決否認此部分販賣
      毒品犯行，辯稱：伊沒有與劉大虎共同販賣毒品給真實姓
      名年籍不詳綽號「子揚」、「阿宏」、「小子」「小葉」
      、「阿潤」、「盛文」、「阿賓」、「小龍」、「家福」
      、「慶豐」、「小偉」、「阿昆」、「小包」、「阿源」
      等人等語。
（四）經查，上開真實姓名年籍不詳綽號「子揚」等人固於九十
      四年七月二十七日起至同年八月二十四日止，先後撥打劉
      大虎之0000000000行動電話與劉大虎或被告乙○○聯繫時，曾提及毒品之術語「軟的」、「硬的」、「
      男生」或「女生」，惟有部分通話未提及數量或價錢或未
      進一步約定交易地點，亦有部分通話僅提及「東西」等語
      ，是單憑卷附之通訊監察譯文表、紀錄表之通話內容，尚
      難遽認劉大虎或被告乙○○與上開通話者間有買賣毒品之
      合意，或有實際賣出海洛因或安非他命予上開通話者之情
      形；況本件警方亦未查獲上開真實姓名年籍不詳綽號「子
      揚」等人，本案自無從查明「子揚」等人是否確有向劉大
      虎或被告乙○○購買海洛因之行為，而本件扣案之毒品、
      帳冊、磅秤等工具，亦無從證明被告乙○○此部分亦涉犯
      共同販賣毒品之犯行。此外，本院復查無其他積極證據證
      明被告乙○○有何公訴人所指訴此部分之販賣海洛因、安
      非他命犯行，因不能證明被告乙○○此部分之犯罪，本應
      為被告無罪之諭知，因公訴人認被告乙○○此部分犯嫌與
      其前開經論罪科刑之犯行間，有連續犯之裁判上一罪關係
      ，爰不另為無罪之諭知。
參、被告丁○○、丙○○部分：
一、公訴意旨另以：被告丁○○、丙○○與共同被告乙○○、劉
    大虎基於販賣第一級毒品海洛因、第二級毒品安非他命之概
    括犯意聯絡，自九十四年七、八月間起，在臺北縣中和市等
    地，透過0000000000、0000000000、
    0000000000、0000000000等行動電話
    作為聯絡販賣毒品之工具，連續與綽號「肉圓」、「阿宏」
    、「小子」「小葉」、「阿潤」、「子揚」、「盛文」、「
    阿賓」、「小龍」、「家福」、「慶豐」、「小偉」、「阿
    昆」、「小包」、「小豹」、「阿源」等不詳姓名年籍之人
    ，分別約定交易時間地點，被告丁○○、丙○○與共同被告
    乙○○、劉大虎等四人將海洛因、安非他命售予上開人等，
    被告丁○○、丙○○負責接聽買家電話，及送海洛因、安非
    他命予買家，並向買家收取出售海洛因、安非他命之價金，
    因認被告丁○○、丙○○二人均涉犯毒品危害防制條例第四
    條第一項之販賣海洛因、同條第二項之販賣安非他命罪嫌等
    語。
二、按犯罪事實應依證據認定之，無證據不得認定其犯罪事實，
    刑事訴訟法第一百五十四條第二項定有明文。而認定不利於
    被告之事實，須依積極證據，茍積極證據不足為不利於被告
    事實之認定時，即應為有利於被告之認定，更不必有何有利
    之證據；且刑事訴訟法上所謂認定犯罪事實之積極證據，係
    指適合於被告犯罪事實之認定之積極證據而言，雖不以直接
    證據為限，間接證據亦包括在內，然而無論直接或間接證據
    ，其為訴訟上之證明，須於通常一般之人均不致有所懷疑，
    而得確信其為真實之程度者，始得據為有罪之認定，倘其證
    明尚未達到此一程度，而有合理之懷疑存在時，自不能以推
    測或擬制之方法，以為有罪裁判之基礎，最高法院四十年台
    上字第八六號、七六年台上字第四九八六號判例可資參照。
　　又施用毒品者所稱其向某人買受毒品之指證，不得作為有罪
    判決之唯一證據，仍須調查其他必要之證據，以察其是否與
    事實相符，良以毒品買受者之指證，其憑信性於通常一般人
　　已有所懷疑，尚難確信其為真實。況依毒品危害防制條例第
    十七條之規定，其供出毒品來源而破獲者，復得減輕其刑，
    則其指證之真實性猶有疑慮，是施用毒品者之指證，其真實
    性有待其他必要證據加以補強。茲所謂必要之補強證據，固
    不以證明販賣毒品犯罪構成要件之全部事實為必要，但以與
    施用者之指證具有相當之關聯性為前提，其經與施用者之指
    證綜合判斷，已達於通常一般人均不致有所懷疑，而得確信
    施用者之指證為真實者，始得為有罪之認定，此為無罪推定
    原則之必然推演（最高法院九十三年度台上字第六三五０判
    決同此意旨）。
三、公訴人認被告丁○○、丙○○涉犯販賣海洛因、安非他命之
    犯行，無非以證人戊○○、甲○○之證述、同案被告乙○○
    、劉大虎於警詢、偵查中之供述、通訊監察譯文、扣案之毒
    品海洛因、安非他命及帳冊、磅秤等工具，為其主要論據。
    訊據被告丁○○、丙○○均堅決否認有販賣海洛因、安非他
    命之犯行，被告丁○○辯稱：伊沒有替哥哥劉大虎送毒品給
    買家，也沒有負責向買家收取販毒的價金，是有時劉大虎在
    睡覺時，伊會幫忙接聽電話，跟對方說劉大虎在睡覺而已；
    伊於九十四年八月十三日電話通話中是叫劉大虎將毒品壓碎
    ，因伊自己也有施用毒品，該壓碎的毒品是劉大虎給伊施用
    的，伊並沒有拿多餘的毒品給別人等語。被告丙○○則辯稱
    ：伊沒有跟劉大虎共同販賣毒品，也沒有幫劉大虎送毒品或
    替其收取販毒價金，因當時劉大虎住處的電話一直響，伊純
    粹是自然反應，才會接聽戊○○打來的電話，但伊接聽時根
    本不曉得對方要做什麼等語。
四、經查：
（一）被告丁○○固於九十四年八月十三日以00000000
      00號行動電話撥打劉大虎使用之0000000000
      號與劉大虎通話，該通電話中被告丁○○叫劉大虎裝十包
      一千元的東西，並要劉大虎將東西壓碎，東西看起來才會
      多一點等情，此有臺北市政府警察局刑事警察大隊偵五隊
      執行通訊監察案件譯文表一份在卷可稽（見九十四年度偵
      字第一五六九一號第四十頁），而被告丁○○於本院審理
      中亦供承確有上開電話通話內容，是伊叫劉大虎將毒品壓
      碎等語。是被告丁○○於上開時間固曾以電話向劉大虎表
      示將毒品壓碎，這樣毒品看起來才會多一點，惟被告丁○○於本院審理中供稱：該壓碎的毒品是劉大虎要給伊施用
      的等語，而被告於九十四年九月十三日為警查獲前確有施
      用毒品海洛因、安非他命之犯行，嗣經本院以九十五年度
      訴字第一七六八號判處有期徒刑七月（施用海洛因部分）
      、四月（施用安非他命部分），應執行有期徒刑九月確定
      等情，亦有上開判決、臺灣高等法院被告全國前案紀錄表
      各一件在卷足憑，是被告丁○○本身平日既有施用上開毒
      品之惡習，則其供稱該壓碎的毒品是劉大虎要給伊施用一
      節，尚非無據。又觀之該通監聽電話譯文內容，並未提及
      該壓碎之毒品係劉大虎欲販售他人而指示丁○○轉交該毒
      品或收取價金之情，且被告丁○○於電話中要求劉大虎將
      毒品壓碎，使毒品看起來多一點乙節，該壓碎毒品亦可能
      係劉大虎無償或原價提供他人吸食所用；況劉大虎於九十
      四年九月十四日第二次警詢時供述：伊沒有叫丁○○幫伊
      送毒品給他人等語，又於同日偵查中供述：都是伊自己拿
      毒品給朋友，伊沒有叫丁○○幫伊送毒品給朋友等語；另
      證人即向劉大虎購買毒品海洛因之戊○○於本院審理中亦
      證述：伊沒有印象有跟丁○○通過電話，丁○○並沒有幫
      劉大虎或其朋友拿毒品給伊或向伊收買毒品的錢等語；且
      證人即向劉大虎購買安非他命之甲○○於本院審理中亦證
      述：伊不認識丁○○，而伊向劉大虎購買毒品時，並沒有
      跟丁○○接觸或聯絡過等語。是本件並無積極證據證明被
      告丁○○有替劉大虎送毒品予買家或向買家收取販毒價金
      之行為，自難單憑上開監聽電話譯文內容即遽認被告丁○○有與劉大虎共同販賣海洛因或安非他命之犯行。
（二）至被告丁○○於偵查中供述：劉大虎曾叫伊幫忙向別人收
      錢，地點在景安捷運站對面一家魯肉飯店，別人會拿錢給
      伊，並說這是還「妳哥」（指劉大虎）的等語，惟被告丁○○固受劉大虎指示向他人收取金錢，但該交付金錢者究
      係本於何種原因交付金錢予劉大虎，尚屬未明，而卷內亦
      無其他積極證據足以證明被告丁○○所收取的是劉大虎販
      賣毒品所得之價金，自難單憑被告丁○○上開供述即逕認
      被告丁○○有共同販賣海洛因或安非他命之犯行。另被告
      丁○○於本院準備程序中固供述：本件起訴書所載綽號「
      肉圓」等人他們打電話來劉大虎住處時，說有沒有硬的、
      軟的，伊再把他們的話重複念給劉大虎聽，劉大虎就說知
      道了，有時伊把電話拿給劉大虎聽，劉大虎會說等一下再
      回電話等語，惟觀之卷附臺北市政府警察局刑事警察大隊
      偵五隊執行通訊監察案件譯文表（劉大虎之電話號碼00
      00000000號；見九十四年度偵字第一五六九一號
      卷第二十五頁起至第四十頁，及第四十三頁起至第五十二
      頁）及通訊監察通話紀錄表（劉大虎之00000000
      00號、綽號「時鐘」之0000000000號、綽號
      「小玲」0000000000號、綽號「長安哥」之0
      000000000號、綽號「阿誠」之0000000
      000；見上開偵查卷第四十一至第四十二頁）所示電話
      通話內容，並無關於被告丁○○以劉大虎之電話與他人談
      論購買毒品交易之情形，且被告丁○○供述其平日並未與
      劉大虎、乙○○共同居住於臺北縣中和市○○路二三六巷
      二十弄十二號二樓之住處，核與劉大虎於警詢供述情節相
      符，則其在劉大虎住處偶然代為接聽他人撥打之電話，亦
      難認與常情相悖，況本件並無積極證據足以證明被告丁○○於接聽上開電話前曾受劉大虎指示負責接聽購買毒品者
      之電話，復無證據證明被告丁○○接聽他人電話並將電話
      內容告知劉大虎，而劉大虎嗣後確有販賣毒品予該名撥打
      電話之人，亦難以被告丁○○接聽上開電話並將電話內容
      傳達劉大虎，即遽認被告丁○○有與劉大虎共同販賣上開
      毒品之犯行。
（三）另證人戊○○於九十四年八月十三日以00000000
      0行動電話撥打劉大虎使用之0000000000號時
      ，適在劉大虎住處之被告丙○○接聽上開電話，戊○○表
      示要拿「軟的」四分之一的東西，嗣丙○○向戊○○表示
      （價錢）要四千五（百元）等情，固有上開臺北市政府警
      察局刑事警察大隊偵五隊執行通訊監察案件譯文表一份在
      卷可稽（見九十四年度偵字第一五六九一號卷第四十頁）
      ，而被告丙○○於本院審理中亦供承確有上開電話通話內
      容，並供稱：對方是問伊軟的多少錢，叫伊問劉大虎，因
      當時劉大虎在睡覺，伊問劉大虎後，劉大虎說四千多元，
      伊就依照劉大虎的話來傳話，伊不知對方所說軟的是什麼
      東西，且伊會替劉大虎接聽電話，係因當時電話一直響，
      才會幫忙接聽等語。惟被告丙○○供述其未與劉大虎、乙○○共同居住於臺北縣中和市○○路二三六巷二十弄十二
      號二樓之住處，核與劉大虎於警詢供述情節相符，則被告
      丙○○供稱其係偶然關係而代為接聽戊○○撥打予劉大虎
      之電話一節，亦難認與常情相悖，尚堪採信。
（四）至證人戊○○於九十五年八月一日偵查中固結證稱：伊去
      年（指九十四年）有打劉大虎的電話向劉大虎調毒品，電
      話中稱「要軟的四分之一」，是指四分之一錢的海洛因，
      價格大概四、五千元；劉大虎有給我毒品，收伊四、五千
      元，交易地點在興南夜市那邊靠近捷運站之７－１１便利
      商店附近等語，嗣經檢察官提示上開證人戊○○與被告丙○○於九十四年八月十三日之電話通訊監察譯文內容後，
      證人戊○○證稱：該次伊有拿到毒品，是劉大虎在中和拿
      給伊的，伊會要一點點毒品，是因身體在難過，而劉大虎
      是伊朋友，其會給伊毒品，所以伊記得有拿到（毒品）等
      語（見本院卷第一百零一至一百十二頁）。惟證人戊○○
      於本院審理中結證稱：上開九十四年八月十三日下午四時
      三十分小豹與大盛電話通話內容，可能是伊打電話給劉大
      虎要跟劉大虎拿海洛因，有可能是丙○○接的，但是就算
      是丙○○接的，丙○○也沒有在賣毒品，伊不會直接跟丙○○講，伊會請丙○○問劉大虎，一定是劉大虎在接電話
      或有什麼事情，伊才會請丙○○幫伊問劉大虎說當時拿海
      洛因這個單位要多少錢；因伊在吸食毒品，所以常常向劉
      大虎問毒品現在的價錢，伊怕身上錢不夠，問完後，伊不
      見得會真的向劉大虎他們拿（毒品），因伊還有另外向電
      動玩具場拿毒品，哪裡的價錢如果比較便宜的話，就改向
      那邊（指電動玩具場）拿，所以這通電話講完後，實際上
      有沒有拿到毒品伊忘記了，因伊打電話問劉大虎毒品的價
      格，絕對不只這一次；九十五年八月一日檢察官詢問時，
      有把譯文敘述給伊聽，伊有回想起來，所以當時講的都實
      在，那個通聯後應該有拿到毒品，伊剛才講的是一般跟劉
      大虎通話後的情形，如果剛才給伊看的是同一通通聯的話
      ，那應該有拿到毒品，但伊現在不知那一次到底是劉大虎
      拿來的，還是他朋友拿來的。綜觀證人戊○○上開證述情
      節，其就九十四年八月十三日十六時三十分許撥打劉大虎
      使用之0000000000號與被告丙○○為上開對話
      完了後，是否確實有取得劉大虎所交付毒品部分之證述，
      明顯供述前後不一。又證人戊○○於本院審理中證述：伊
      向劉大虎購買毒品約有十幾次，打電話去詢問毒品價格絕
      對不只這一次等語，而觀之上開臺北市政府警察局刑事警
      察大隊偵五隊執行通訊監察案件譯文表，綽號「小豹」之
      證人戊○○與劉大虎間曾有多次以電話談論毒品交易事宜
      （見上開偵查卷第三十四頁、第四十三頁、第四十四頁及
      第四十七頁），顯見證人戊○○與劉大虎間確有多次毒品
      交易之聯繫，且該電話通話時間之九十四年八月十三日十
      六時距證人戊○○於上述偵查及本院審理中作證時，已逾
      一年之久，則證人戊○○於作證時能否清楚記憶劉大虎於
      通話後是否確有將毒品交付給伊，顯非無疑，是證人戊○○證稱九十四年八月十三日十六時電話通話後，劉大虎有
      交付毒品給伊乙節，自難遽予採信。另本件並無積極證據
      證明被告丙○○於接聽上開證人戊○○所撥打詢問海洛因
      價格之電話前曾受劉大虎指示負責接聽購買毒品者之詢價
      電話，且徵之劉大虎於九十四年九月十四日第二次警詢時
      供述：伊沒有叫丙○○幫伊送毒品給他人等語，其於同日
      偵查中供述：都是伊自己拿毒品給朋友，伊沒有叫丙○○
      幫伊送毒品給朋友等語，又證人戊○○於偵查中證述：伊
      向劉大虎調毒品時，都是劉大虎送（毒品）的，伊並沒有
      向丙○○調毒品，丙○○從來沒有拿毒品給伊過，劉大虎
      也沒有叫丙○○拿毒品給伊過等語，復於本院審理中證述
      ：伊沒有跟丙○○買過毒品，劉大虎或他朋友並沒有透過
      丙○○轉交毒品給伊過，伊也沒有透過丙○○轉交買洛因
      的錢給劉大虎過，買海洛因是一手交錢，一手交貨，丙○○沒有拿過海洛因給伊，伊怎麼可能拿錢給丙○○等語；
      另證人即向劉大虎購買安非他命之甲○○於本院審理中亦
      證述：伊不認識丙○○，而伊向劉大虎購買毒品時，並沒
      有跟丙○○接觸或聯絡過等語。是本件亦無積極證據證明
      被告丙○○有受劉大虎指示轉交毒品予他人，或被告丙○○有代為收取購買毒品之價金，自難單憑上開監聽電話譯
      文內容即遽認被告丙○○與劉大虎有共同販賣海洛因或安
      非他命之犯行。
（五）另本件警方亦未查獲綽號「肉圓」、「子揚」、「阿宏」
      、「小子」「小葉」、「阿潤」、「盛文」、「阿賓」、
      「小龍」、「家福」、「慶豐」、「小偉」、「阿昆」、
      「小包」、「阿源」等人，復無證據證明被告丁○○、丙○○有與同案被告乙○○、劉大虎等人共同將海洛因、安
      非他命販賣予上述「肉圓」等人之犯行，而
      本件扣案之毒品、磅秤等物，亦無從證明與被告丁○○、
      丙○○二人有何關聯，自無從證明被告丁○○、丙○○有
      涉犯共同販賣毒品之犯行。
五、綜上所述，本件單憑證人戊○○先後歧異之證言、上開通訊
    監察案件譯文表及扣案之毒品、磅秤等物，尚不得遽以認定
    被告丁○○、丙○○二人犯罪之依據。此外，本院復查無其
    他積極之證據足以證明被告丁○○、丙○○確有公訴人所指
    與同案被告乙○○、劉大虎共同販賣安非他命、海洛因予他
    人之犯行，揆諸前揭意旨，既不能證明被告丁○○、丙○○
    二人犯罪，自應諭知無罪之判決。
據上論斷，應依刑事訴訟法第二百九十九條第一項前段、第三百
零一條第一項，毒品危害防制條例第四條第一項、第二項、第十
八條第一項前段、第十九條第一項，刑法第二條第一項前段、第
十一條前段、（修正前）第二十八條、（修正前）第五十六條、
第五十五條、（修正前）第四十七條、第五十九條，判決如主文
。
本案經檢察官黃怡華到庭執行職務。
中　　華　　民　　國　  96　　年　　3　　月　　15　　日
                  刑事第十六庭  審判長法　官  白光華
                                      法  官  曾淑娟
                                      法  官  楊志雄
以上正本證明與原本無異
如不服本判決應於送達後十日內向本院提出上訴狀
                                      書記官  陳春銘
中　　華　　民　　國　　96　　年　　3 　　月　　15　　日
附錄本案論罪科刑法條全文：
毒品危害防制條例第4條
製造、運輸、販賣第一級毒品者，處死刑或無期徒刑；處無期徒
刑者，得併科新臺幣1 千萬元以下罰金。
製造、運輸、販賣第二級毒品者，處無期徒刑或7 年以上有期徒
刑，得併科新臺幣7 百萬元以下罰金。
製造、運輸、販賣第三級毒品者，處5 年以上有期徒刑，得併科
新臺幣5 百萬元以下罰金。製造、運輸、販賣第四級毒品者，處
3 年以上10年以下有期徒刑，得併科新臺幣3 百萬元以下罰金。
製造、運輸、販賣專供製造或施用毒品之器具者，處1 年以上7
年以下有期徒刑，得併科新臺幣1 百萬元以下罰金。
前五項之未遂犯罰之。
附表一：
一、劉大虎於九十四年五月二十四日（即劉大虎出監日）後某日
    起，在臺北縣中和市興南夜市、景安捷運站附近之7 -11 便
    利商店、圓通路等處，販賣數量四分之一錢，價錢新台幣（
    下同）四千五百元之海洛因予綽號「小豹」之戊○○，共約
    十次（犯罪所得以四萬五千元計算）。
二、劉大虎於九十四年七月二十七日，在臺北縣中和市某處，販
    賣數量四分一錢之海洛因（價錢不詳）、價錢五千元之安非
    他命（數量不詳）予使用0000000000行動電話之
    真實姓名年籍不詳之成年男子一次；並由劉大虎指示乙○○
    在上址交付上述毒品予該名男子（相關證據見九十四年度偵
    字第一五六九一號卷第二十五、二十六頁之通訊監察譯文表
    ）。
三、劉大虎於九十四年八月一日，在臺北縣中和市某處，販賣價
    錢一千元之海洛因（數量不詳）、價錢五百元之安非他命（
    數量不詳）予真實姓名年籍不詳綽號「肉圓」之成年人一次
    ；並由劉大虎指示乙○○在上址交付上述毒品予「肉圓」（
    相關證據見上開偵查卷第三十一頁之通訊監察譯文表）。
四、劉大虎於九十四年八月十二日，在臺北縣中和市景安捷運站
    對面，販賣數量半兩，價錢一萬餘元之安非他命予綽號「小
    惠」之王家慈一次（犯罪所得以一萬元計算）。
附表二：
一、第一級毒品海洛因八包（驗餘合計淨重二十九點八七公克）
    。
二、第二級毒品甲基安非他命六包（驗餘合計毛重三十三點四八
    九公克）。
附表三：
一、上開附表二編號一所示毒品海洛因之外包裝塑膠袋八只（空
    包裝袋重合計三點七五公克）。
二、上開附表二編號二所示毒品甲基安非他命之外包裝塑膠袋六
    只（不含標籤紙三張）。
三、帳冊四本、電子磅秤一台、磅秤一台、分裝袋一批、封口機
    一台、塑膠鎚一支、塑膠鏟管五支、藥勺二支、毛刷一支、
    0000000000號、0000000000號行動電
    話各一支。
四、新台幣五萬五千元。
